臺灣苗栗地方法院民事小額判決　　　　　　　　　　九十三年度苗小字第六七○號
　　原　　　告　國泰世華商業銀行股份有限公司
　　法定代理人　甲○○
　　訴訟代理人　游智泉
　　被　　　告　乙○○
　　訴訟代理人　丙○○
右當事人間請求返還消費借貸款事件，本院於民國九十三年九月三日言詞辯論終結，
判決如下：
　　主      文
原告之訴駁回。
訴訟費用由原告負擔。
    事實及理由
壹、原告之聲明：被告應給付原告新臺幣（下同）五萬六千五百三十二元，及其中四
    萬九千九百九十一元部分自民國九十三年七月十四日起至清償日止，按年息百分
    之十九點七計算之利息。
貳、事實摘要：
    原告起訴主張：被告於九十二年一月二日與原告訂立信用卡使用契約，領用原告
    所發行之信用卡（下稱系爭信用卡），依約被告得持該信用卡於各特約商店簽帳
    消費，並應於當期繳款截止日前向原告全部清償，或以循環信用方式繳付最低應
    繳金額，逾期清償者，即喪失期限利益，全部債務視為到期，並應給付原告按年
    息百分之十九點七計算之利息。詎被告自九十二年一月二日起至九十三年七月十
    三日止，於特約商店簽帳消費，截至九十三年七月十三日止，尚欠五萬六千五百
    三十二元，及其中四萬九千九百九十一元部分自九十三年七月十四日起至清償日
    止，按年息百分之十九點七計算之利息未清償。爰依消費借貸之法律關係，求為
    判決被告應給付如訴之聲明所示之金額及利息等語。被告則以：伊自幼即罹患重
    度智障，不識字，不可能申請系爭信用卡，系爭信用卡申請書上之簽名，亦非被
    告所為，顯係遭人冒名申請，被告自不負給付之責等語，資為抗辯。
參、法院之判斷：
  一、按當事人主張有利於己之事實者，就其事實有舉證之責任，民事訴訟法第二百
      七十七條前段定有明文。本件原告主張被告於九十二年一月二日與原告訂立信
      用卡使用契約，領用原告所發行系爭信用卡之事實，既為被告所否認，則原告
      就被告確曾於前揭時間向原告申請領用系爭信用卡之有利事實，自應負舉證證
      明之責。
  二、經查原告就其前開主張，雖據提出信用卡申請書、約定條款及信用卡消費帳款
      債權明細報表等件為證（附在支付命令卷），惟被告既否認系爭信用卡之真正
      ，揆諸前揭說明，自應由原告就此有利於己之事實負舉證之責。參以被告辯稱
      其為重度智障，不識字等情，為原告所不爭執，並有被告提出之中華民國殘障
      手冊影本附卷足參（見本院卷第一七頁），堪認被告應無申請系爭信用卡之行
      為能力，此外原告就其前開主張，復未能另舉證證明之，則其主張被告於前揭
      時間向原告申領系爭信用卡云云，自無足採。被告所辯系爭信用卡為遭他人冒
      名申請等情，堪以憑信。
  三、從而系爭信用卡既非被告所領用，則被告就系爭信用卡之債務，自不負清償之
      責。原告依系爭信用卡消費借貸之法律關係，請求被告給付五萬六千五百三十
      二元，及其中四萬九千九百九十一元部分自九十三年七月十四日起至清償日止
      ，按年息百分之十九點七計算之利息，即屬無據，應予駁回。
  四、據上論結，本件原告之訴為無理由，依民事訴訟法第四百三十六條之二十三、
      第四百三十六條第二項、第七十八條，判決如主文
中　　　華　　　民　　　國　　九十三　　年　　　九　　　月　　 十七 　　日
                                  苗栗簡易庭法　　　官   黃佩韻
正本係照原本作成。
如對本判決上訴，須於判決送達後廿日內向本院提出上訴狀。
中　　　華　　　民　　　國　　九十三　　年　　　九　　　月　　 十七 　　日
                                            法院書記官   張麗琴
